【裁判字號】    97,上訴,927
【裁判日期】    970422
【裁判案由】    毒品危害防制條例
【裁判全文】
臺灣高等法院刑事判決                 97年度上訴字第927號
上  訴  人
即  被  告  甲○○
上列上訴人因違反毒品危害防制條例案件，不服台灣板橋地方法
院九十六年度訴字第四三九二號，中華民國九十七年一月十八日
第一審判決（起訴案號：台灣板橋地方法院檢察署九十六年度毒
偵字第七三０四號），提起上訴，本院判決如下：
    主  文
上訴駁回。
    事  實
一、甲○○前因施用第一級毒品案件，經台灣板橋地方法院以八
    十九年度毒聲字第五二０二號刑事裁定施以觀察、勒戒後，
    認有繼續施用毒品之傾向，經台灣板橋地方法院以八十九年
    度毒聲字第五五五八號刑事裁定令入戒治處所施以強制戒治
    ，嗣因戒治成效評定合格，再經台灣板橋地方法院以九十年
    度毒聲字第八六五號刑事裁定停止戒治並交付保護管束，於
    民國九十年九月二十五日保護管束期滿未經撤銷，強制戒治
    視為執行完畢，經臺灣板橋地方法院檢察署檢察官於九十二
    年七月二十九日以九十二年度戒毒偵字第二一六號為不起訴
    處分確定。其復於前開強制戒治執行完畢後五年內之九十五
    年七月底某日起至同年八月三日，因施用第一級毒品多次，
    經台灣板橋地方法院以九十五年度訴字第二九八九號判決判
    處有期徒刑八月確定，嗣經台灣板橋地方法院以九十六年度
    聲減字第一五一五號裁定減刑為有期徒刑四月，如易科罰金
    ，以新臺幣一千元折算一日，甫於九十六年七月十六日易科
    罰金執行完畢（本案構成累犯）。
二、詎甲○○仍不知悔改，復基於施用第一級毒品之犯意，於九
    十六年九月十九日下午二時許，在臺北縣新莊市○○○路上
    之公廁內，以針筒注射之方式，施用第一級毒品海洛因一次
    。嗣於同日晚間十一時三十分許，在臺北縣新莊市○○路三
    ０六號前為警查獲，並扣得其所有欲供施用之海洛因二包（
    共淨重零點一五公克）。
三、案經臺北市政府警察局新莊分局移送臺灣板橋地方法院檢察
    署檢察官偵查起訴。
    理  由
壹、程序問題：
    按被告以外之人於審判外之言詞或書面陳述，除法律有規定
    者外，不得作為證據；又被告以外之人於審判外之陳述，雖
    不符合同法第一百五十九條之一至第一百五十九條之四之規
    定，但經當事人於審判程序同意作為證據，法院審酌該言詞
    陳述或書面陳述作成時之情況，認為適當者，亦得為證據。
    當事人、代理人或辯護人於法院調查證據時，知有第一百五
    十九條第一項不得為證據之情形，而未於言詞辯論終結前聲
    明異議者，視為有前項之同意，刑事訴訟法第一百五十九條
    第一項及第一百五十九條之五分別定有明文。本判決下列所
    引用之各該被告以外之人於審判外之陳述（包含書面陳述）
    ，雖屬傳聞證據，惟上訴人即被告甲○○於審判期日並未到
    庭表示意見，本院審酌上開證據資料製作時之情況，尚無違
    法不當及證明力明顯過低之瑕疵，亦認為以之作為證據應屬
    適當。揆諸前開規定，爰逕依刑事訴訟法第一百五十九條之
    五規定，認前揭證據資料均有證據能力，先予敘明。
貳、實體問題：
一、上揭犯罪事實，業據被告於原審中坦承不諱（見原審卷第三
    ０、三四頁），又被告於九十六年九月二十日凌晨零時二十
    分許所採集之尿液經送檢驗結果，確呈鴉片類陽性反應，有
    臺灣檢驗科技股份有限公司九十六年十月五日濫用藥物尿液
    檢驗報告乙紙附卷足稽（見毒偵卷第三一頁），另有被告自
    承為其所有欲供施用之海洛因二包（共淨重零點一五公克）
    扣案可資佐證（見毒偵卷第一八頁），足徵被告之自白與事
    實相符。再被告有事實欄所示之施用毒品前科，有臺灣高等
    法院被告全國前案紀錄表一份存卷可參（見本院卷第一一至
    一七頁），足認被告係於強制戒治執行完畢後五年內，復因
    施用第一級毒品犯行而經法院判處罪刑確定後，再為本案施
    用第一級毒品之犯行明確，而與毒品危害防制條例第二十、
    二十三條所定之「初犯」或「五年後再犯」情形有別（最高
    法院九十五年度第七次刑事庭會議決議內容參照），自應依
    法論科。
二、按海洛因係毒品危害防制條例第二條第二項第一款所稱之第
    一級毒品。核被告所為，係犯上開條例第十條第一項之施用
    第一級毒品罪。被告持有第一級毒品海洛因之行為，為其施
    用之高度行為所吸收，不另論罪。又被告有如事實欄所示之
    犯罪科刑執行情形，有前述臺灣高等法院被告全國前案紀錄
    表可佐，其於有期徒刑執行完畢後五年內，故意再犯本件有
    期徒刑以上之罪，為累犯，應依刑法第四十七條第一項之規
    定加重其刑。
三、原審經詳細調查，以被告罪證明確，適用上揭規定，並審酌
    被告之素行、生活狀況、犯罪之手段、動機、危害程度及犯
    後坦承犯行等一切情狀，量處有期徒刑八月，並諭知扣案海
    洛因共淨重零點一五公克，依毒品危害防制條例第十八條第
    一項前段，沒收銷燬之；扣案前開海洛因之外包裝袋二只，
    係用於包裹毒品，防止其裸露、潮濕，便於攜帶施用，為被
    告所有供犯本件施用第一級毒品所用之物，依刑法第三十八
    條第一項第二款、第三項之規定沒收之。核原審認事用法，
    並無不合，量刑亦屬允當。被告上訴指摘原審量刑過重，請
    求撤銷改判，為無理由，應予駁回。
四、被告經合法傳喚，無正當理由不到庭，爰不待其陳述逕行判
    決。
據上論斷，應依刑事訴訟法第三百七十一條、第三百六十八條，
判決如主文。
本案經檢察官陳明光到庭執行職務。
中    華    民    國    97    年    4     月    22    日
                  刑事第十七庭  審判長法  官  趙功恆
                                      法  官  陳世宗
                                      法  官  陳憲裕
以上正本證明與原本無異。
如不服本判決，應於收受送達後十日內向本院提出上訴書狀，其
未敘述上訴之理由者並得於提起上訴後十日內向本院補提理由書
（均須按他造當事人之人數附繕本）。
                                      書記官  劉育妃
中    華    民    國    97    年    4     月    23    日
附錄：本案論罪科刑法條全文
毒品危害防制條例第十條第一項：
施用第一級毒品者，處 6 月以上 5 年以下有期徒刑。
施用第二級毒品者，處 3 年以下有期徒刑。


司法院資訊處製作；財團法人民間司法改革基金會備份。
